臺灣高等法院臺中分院刑事裁定　
111年度聲字第2018號

聲  請  人  臺灣高等檢察署臺中檢察分署檢察官     
受  刑  人  施正弘



上列聲請人因受刑人數罪併罰有二裁判以上，聲請定其應執行之
刑（聲請案號：111年度執聲字第896號），本院裁定如下：
    主  文
施正弘因犯如附表所示各罪所處之刑，應執行有期徒刑玖月，如
易科罰金，以新臺幣壹仟元折算壹日。
    理  由
一、聲請意旨略以：受刑人施正弘（下稱受刑人）因侵占數罪，
    先後經判決確定如附表，應依刑法第53條、第51條第5款規
    定，定其應執行之刑，及依刑法第41條第1項、第8項規定，
    諭知易科罰金之折算標準，爰依刑事訴訟法第477條第1項聲
    請裁定等語。
二、按數罪併罰，有二裁判以上者，依刑法第51條之規定，定其
    應執行之刑；而數罪併罰，宣告多數有期徒刑者，於各刑中
    之最長期以上，各刑合併之刑期以下，定其刑期，但不得逾
    30年，刑法第53條、第51條第5款分別定有明文。犯最重本
    刑為5年以下有期徒刑以下之刑之罪，而受6月以下有期徒刑
    或拘役之宣告者，得以新臺幣1千元、2千元或3千元折算1 
    日，易科罰金。但易科罰金，難收矯正之效或難以維持法秩
    序者，不在此限；第1項至第4項及第7項之規定，於數罪併
    罰之數罪均得易科罰金或易服社會勞動，其應執行之刑逾6 
    月者，亦適用之，刑法第41條第1項、第8項亦有明文規定。
    又法律上屬於自由裁量事項，尚非概無法律性之拘束，在法
    律上有其外部界限及內部界限，前者法律之具體規定，使法
    院得以具體選擇為適當裁判，此為自由裁量之外部界限；後
    者法院為自由裁量時，應考量法律之目的，法律秩序之理念
    所在，此為自由裁量之內部界限。法院為裁判時，二者均不
    得有所踰越。在數罪併罰而有二裁判以上，應定其應執行刑
    之案件，法院所為刑之酌定，固屬自由裁量事項，然對於法
    律之內、外部界限，仍均應受其拘束。
三、經查，受刑人所犯如附表所示之罪，前經臺灣臺中地方法院
    及本院判處如附表所示之刑，均確定在案，有各該案件之判
    決書及臺灣高等法院被告前案紀錄表等在卷可憑。本院審核
    各有關案卷後，認聲請為正當，並審酌受刑人所犯如附表所
    示之罪之刑期總合及內部界限、外部界限之範圍，及編號1
    為稅捐稽徵法第47條第1項第1款、第41條之逃漏稅捐罪、編
    號2為行使偽造私文書罪、編號3為侵占罪，三罪之犯罪類型
    、行為態樣、動機均不相同，犯罪時間亦有相當之間隔，非
    難重複性較低等情狀，定其應執行之刑如主文所示，並諭知
    易科罰金之折算標準。另附表編號1之罪，業經執行完畢，
    於本件執行時，應予扣抵，併此敘明。　　
四、依刑事訴訟法第477條第1項，刑法第53條、第51條第5款、
    第41條第1項、第8項，裁定如主文。
中　　華　　民　　國　　111 　年　　10　　月　　27　　日
           刑事第六庭    審判長法　官  吳  進  發
　　　　　　　　　　　  　　   法　官  許  冰  芬
 　　　　　 　　　　　　　　　 法　官  鍾  貴  堯                          
以上正本證明與原本無異。     
不得抗告。
                               書記官  何  佳  錡
　　　　　　　　　　　　　　　 
中　　華　　民　　國　　111 　年　　10　　月　　27　　日
附表：受刑人施正弘定應執行刑案件一覽表
編           號  1 2 3 罪           名  稅捐稽徵法第47條第1項第1款、第41條之逃漏稅捐 行使偽造私文書 侵占 宣    告     刑  有期徒刑2月，如易科罰金，以新臺幣1仟元折算1日 有期徒刑3月，如易科罰金，以新臺幣1仟元折算1日 有期徒刑6月，如易科罰金，以新臺幣1仟元折算1日 犯  罪  日   期  105年9月起至同年10月間止 先於106年8月間以後之不詳時間變造、偽造中華電信彰化營運處名義之財物採購契約書、車輛租賃契約書，再接續於107年4月12日及同年4月26日行使上開變造、偽造之契約 107年9月6日 偵查(自訴)機關年  度  案  號  臺灣臺中地方檢察署110年度偵字第8294號 臺灣臺中地方檢察署109年度偵字第5030號 臺灣臺中地方檢察署109年度偵續字第257號 最後事實審 法        院 臺灣臺中地方法院 臺灣臺中地方法院 臺灣高等法院臺中分院  案        號 110年度訴字第1428號 110年度簡字第1008號 111年度上易字第273號  判 決  日 期 110年11月19日 111年1月21日 111年8月4日 確定判決 法        院 臺灣臺中地方法院 臺灣臺中地方法院 臺灣高等法院臺中分院  案        號 110年度訴字第1428號 110年度簡字第1008號 111年度上易字第273號  判決確定日期 110年12月6日 （應為未經宣示之協商判決） 111年3月4日  111年8月4日 是否為得易科罰金或易服社會勞動之案件  得易科罰金、得易服社會勞動 得易科罰金、得易服社會勞動 得易科罰金、得易服社會勞動 備           註  1.臺灣臺中地方檢察署111年度執字第2844號、111年度執字第5410號（編號1至2定刑4月，如易科罰金，以新臺幣1仟元折算1日）。 2.編號1之罪，已於111年3月31日易科罰金執行完畢。 3.聲請書附表編號2之「犯罪日期」欄記載錯誤，應予更正。    臺灣臺中地方檢察署111年度執字第10764號   編號1為協商判決、編號2為簡易判決，均不得上訴於第三審法院；另編號3之侵占罪為刑事訴訟法第376條第1項第3款所定之罪，屬不得上訴第三審法院之案件，且該案件第一審亦為有罪判決，並無刑事訴訟法第376條第1項但書規定之情形。綜上說明，本件定刑裁定不得抗告。